臺灣彰化地方法院刑事判決
                                     108年度訴字第1266號
公  訴  人  臺灣彰化地方檢察署檢察官 
被      告  張東嶺



指定辯護人  本院公設辯護人陳志忠
上列被告因違反毒品危害防制條例案件，經檢察官提起公訴（10
8年度毒偵字第841號、第1419號、第1450號），被告於本院就被
訴事實為有罪之陳述，本院裁定改以簡式審判程序審理，判決如
下：
    主    文
張東嶺施用第一級毒品，共參罪，均累犯，均免刑。
    犯罪事實
一、張東嶺分別為下列犯行：
  ㈠基於施用第一級毒品海洛因之犯意，於民國108年2月19日13
    時13分許採尿前3日內某時許，在臺中第一廣場，以將第一
    級毒品海洛因放入玻璃球內，以火燒烤吸食所產生煙霧之方
    式，施用第一級毒品海洛因1次。
  ㈡基於施用第一級毒品海洛因及第二級毒品甲基安非他命之犯
    意，於108年8月5日23時許，在其位於彰化縣○○市○○○街00號
    住處，以將海洛因及甲基安非他命一同置入玻璃球內，再以
    火燒烤吸食所產生煙霧之方式，同時施用第一級毒品海洛因
    及第二級毒品甲基安非他命1次。
  ㈢基於施用第一級毒品海洛因及第二級毒品甲基安非他命之犯
    意，於108年8月16日11時34分許採尿前3、4日內某時許，在
    不詳處所，以將海洛因及甲基安非他命一同置入玻璃球內，
    再以火燒烤吸食所產生煙霧之方式，同時施用第一級毒品海
    洛因及第二級毒品甲基安非他命1次。
二、案經彰化縣警察局彰化分局報告臺灣彰化地方檢察署檢察官
    偵查起訴。
    理  由
一、本案被告張東嶺所犯均係死刑、無期徒刑、最輕本刑為3年
    以上有期徒刑以外之罪，被告於準備程序中就被訴事實為有
    罪之陳述，經告知簡式審判程序之旨，並聽取公訴人、被告
    及辯護人之意見後，本院認為適宜而依刑事訴訟法第273條
    之1第1項規定，裁定進行簡式審判程序，且依同法第273條
    之2、第159條第2項之規定，不適用同法第159條第1項傳聞
    法則有關限制證據能力之相關規定，亦不受同法第161條之2
    、第161條之3、第163條之1及第164條至170條規定之限制，
    合先敘明。
二、上揭犯罪事實一㈡㈢，業據被告於警詢、偵訊及本院準備程序
    、審理時均坦承不諱，犯罪事實一㈠亦據被告於本院準備程
    序、審理時均坦承不諱，且如犯罪事實一㈠所示部分，其於1
    08年2月19日經警採其尿液送驗後，呈現嗎啡陽性反應，有
    應受尿液採驗人尿液檢體採集送驗記錄、詮昕科技股份有限
    公司濫用藥物尿液檢驗報告、內政部警政署刑事警察局鑑定
    書、被告之用藥紀錄附卷可稽；如犯罪事實一㈡所示部分，
    其於108年8月6日經警採其尿液送驗後，呈現嗎啡、可待因
    、安非他命及甲基安非他命陽性反應，有應受尿液採驗人尿
    液檢體採集送驗記錄、詮昕科技股份有限公司濫用藥物尿液
    檢驗報告附卷可稽；如犯罪事實一㈢所示部分，其於108年8
    月16日經警採其尿液送驗後，呈現嗎啡、可待因、安非他命
    及甲基安非他命陽性反應，有應受尿液採驗人尿液檢體採集
    送驗記錄、詮昕科技股份有限公司濫用藥物尿液檢驗報告附
    卷可稽，可徵被告之自白應與事實相符，堪可採信。
三、核被告如犯罪事實一㈠所示，係犯毒品危害防制條例第10條
    第1項之施用第一級毒品罪；如犯罪事實一㈡㈢所示，均係犯
    毒品危害防制條例第10條第1項之施用第一級毒品罪及同條
    例第10條第2項之施用第二級毒品罪。其持有第一、二級毒
    品之低度行為，均為施用之高度行為所吸收，不另論罪。又
    如犯罪事實一㈡㈢所示，被告均係以一行為觸犯上開二罪名，
    為想像競合犯，應依刑法第55條規定，從一重之施用第一級
    毒品罪處斷。其所犯上開三罪，犯意各別，行為互殊，應予
    分論併罰。
四、被告前①因施用毒品案件，經本院以106年度簡字第2316號判
    決判處有期徒刑4月確定；②因竊盜案件，經本院以106年度
    易字第913號判決判處有期徒刑3月、拘役10日確定；③因竊
    盜案件，經本院以107年度簡字第418號判決判處有期徒刑3
    月確定。上開①②案之有期徒刑部分，嗣經本院以107年度聲
    字第95號裁定應執行有期徒刑6月確定，並與上開③案接續執
    行，於107年9月10日執行完畢等情，有臺灣高等法院被告前
    案紀錄表附卷可稽，其於受有期徒刑執行完畢後，5年內故
    意再犯本案有期徒刑以上之各罪，自屬刑法第47條所規定之
    累犯。
五、免刑之理由：
　㈠按毒品危害防制條例於109年1月15日公布、109年7月15日生
    效施行後，犯同條例第10條之罪者，檢察官應聲請法院裁定
    令被告入勒戒處所觀察、勒戒；觀察、勒戒後，檢察官依據
    勒戒處所之陳報，認受觀察、勒戒人無繼續施用毒品傾向者
    ，應即釋放，並為不起訴之處分；認受觀察、勒戒人有繼續
    施用毒品傾向者，檢察官應聲請法院裁定令入戒治處所強制
    戒治，其期間為6個月以上，至無繼續強制戒治之必要為止
    。但最長不得逾1年；依前項規定為觀察、勒戒或強制戒治
    執行完畢釋放後，3年後再犯第10條之罪者，適用前二項之
    規定；又同條例修正施行後，審判中之案件，由法院依修正
    後規定處理；依修正後規定應為不起訴處分者，法院應為免
    刑之判決。此於修正後毒品危害防制條例第20條第1至3項、
    第35條之1第2款分別定有明文。查被告上開施用毒品犯行均
    係於毒品危害防制條例109年7月15日修正施行前所犯，並於
    施行前之108年11月20日繫屬於本院，此有臺灣彰化地方檢
    察署108年11月20日彰檢錫泰108毒偵841字第1089044760號
    函上所蓋本院收案章戳印可佐，屬毒品危害防制條例修正施
    行後，審判中之案件，揆諸前開規定，即應由法院逕依修正
    後毒品危害防制條例之規定處理。
　㈡又被告前因施用毒品案件，經法院裁定送觀察、勒戒後，認
    無繼續施用毒品傾向，於92年1月9日執行完畢釋放，並由臺
    灣彰化地方檢察署檢察官以91年度毒偵字第3246號為不起訴
    處分確定，有臺灣高等法院被告前案紀錄表在卷可按，是被
    告上開施用毒品犯行之犯罪時間距離其最近1次觀察、勒戒
    執行完畢釋放日均既已逾3年，揆諸上開說明，自符合修正
    後毒品危害防制條例第20條第1項、第3項應令入勒戒處所觀
    察、勒戒之規定，本院乃依修正後毒品危害防制條例第20條
    第1至3項、第35條之1第2款前段，以108年度訴字第1266號
    裁定被告送勒戒處所觀察、勒戒，惟被告另因施用毒品案件
    ，經本院以109年度毒聲字第462號裁定送觀察、勒戒後，認
    有繼續施用毒品之傾向，再經本院以110年度毒聲字第302號
    裁定送強制戒治，於110年11月19日執行完畢釋放，並由臺
    灣彰化地方檢察署檢察官以110年度戒毒偵字第284、285、2
    86、287號為不起訴處分確定，有上開裁定書、不起訴處分
    書及臺灣彰化地方檢察署111年2月9日彰檢秀泰110院觀執13
    字第1119004967號函在卷可佐。
  ㈢按觀察、勒戒處分之執行，依本條例之規定，本條例未規定
    者，適用保安處分執行法之相關規定，觀察勒戒處分執行條
    例第2條有明文規定。又宣告多數保安處分者，依左列各款
    執行之：三、因同一原因，宣告多數禁戒，期間相同者，執
    行其一，保安處分執行法第4條之1第1項第3款前段亦有明定
    。是行為人倘因多次施用毒品犯行，經法院多次裁定送觀察
    、勒戒，亦僅執行其一。再依第20條第2項強制戒治期滿，
    應即釋放，由檢察官為不起訴之處分，毒品危害防制條例第
    23條第1項定有明文。查被告上開施用毒品犯行之犯罪時間
    均係在另案執行觀察、勒戒及強制戒治執行完畢之前，應認
    為另案觀察、勒戒及強制戒治效力所及，被告既已強制戒治
    執行完畢，原應由檢察官依毒品危害防制條例第23條第1項
    規定為不起訴處分，然本案係於修正後毒品危害防制條例生
    效施行前之108年11月20日繫屬本院，業如前述，揆諸前揭
    說明，自應由本院為免刑之判決。
六、依刑事訴訟法第273條之1第1項、第299條第1項但書，毒品
    危害防制條例第35條之1第2款、第10條第1項、第2項，刑法
    第11條、第55條、第47條第1項，判決如主文。
七、如不服本件判決，得自收受送達之日起20日內，向本院提起
    上訴狀（須附繕本），上訴於第二審法院。
本案經檢察官吳曉婷提起公訴，檢察官劉欣雅到庭執行職務。
中　　華　　民　　國　　111 　年　　4 　　月　　20　　日
                  刑事第四庭    法      官  許家偉
以上正本證明與原本無異。
如不服本判決應於收受判決後20日內向本院提出上訴書狀，並應
敘述具體理由。其未敘述上訴理由者，應於上訴期間屆滿後20日
內向本院補提理由書(須附繕本)「切勿逕送上級法院」。
中　　華　　民　　國　　111 　年　　4 　　月　　20　　日
                                書  記  官  張良煜
附錄本案論罪科刑法條全文：
毒品危害防制條例第10條：
施用第一級毒品者，處6月以上5年以下有期徒刑。
施用第二級毒品者，處3年以下有期徒刑。